【裁判字號】    89,易,2073
【裁判日期】    890711
【裁判案由】    贓物
【裁判全文】
臺灣板橋地方法院刑事判決                        八十九年度易字第二七三號
    公  訴  人  臺灣板橋地方法院檢察署檢察官
    被      告  甲○○
右列被告因贓物案件，經檢察官提起公訴 (八十九年度偵字第八○一○號)，本院判
決如左：
    主  文
甲○○收受贓物，處有期徒刑參月，如易科罰金，以參佰元折算壹日。
    事  實
一、甲○○曾有殺人未遂、搶奪搶劫軍法之前科（尚不構成累犯），其明知詳細年籍
    不詳，名喚為「杜建福」之工頭所占有車號ＵＴＲ－九六七號機車，為來路不明
    之贓物（該車原係乙○○所有，於民國八十九年一月八日上午七時三十分許，在
    臺北縣板橋市○○○路、大東街口失竊），竟於民國（下同）八十九年一月十六
    日左右，在臺北縣中和市○○路某處收受而作為代步工具。嗣於八十九年四月十
    六日晚間七時許，甲○○騎乘該車行經臺北縣板橋市○○路、板新路口，為警當
    場查獲，並扣得機車鑰匙一支。
二、案經臺北縣警察局移請臺灣板橋地方法院檢察署檢察官偵查起訴。
    理  由
一、右揭時地向杜建福借用前開車號ＵＴＲ－九六七號機車作為代步工具，並為警查
    獲等情，迭據被告甲○○於警訊、檢察官訊問及本院調查審理時自白不諱，惟其
    矢口否認有何收受贓物之犯行，辯稱：渠不知該車是贓車，杜建福告知渠可騎用
    ，沒有關係云云。經查，車號ＵＴＲ－九六七號機車，屬被害人乙○○所有，於
    八十九年一月八日上午七時三十分許，在臺北縣板橋市○○○路、大東街口失竊
    ，此據被害人乙○○於警訊時指訴明確，並有臺北縣警察局車輛失竊證明單及車
    輛竊盜、車牌失竊資料個別－查詢車輛認可資料影本各一件在卷可稽，堪認被告
    使用之機車為贓物。又查，被告使用該車已長達三個月，且自承借車時未索行車
    執照，未約定還車時間，復無法提出杜建福之年籍住所以供本院調查，是其所辯
    ，與常情有悖，無足可採。事證明確，被告犯行洵堪認定。
二、按被告甲○○向杜建福借用被害人乙○○失竊之機車，核其所為，係犯刑法第三
    百四十九條第一項之收受贓物罪。爰審酌被告犯罪動機、目的、手段、對被害人
    造成之損害及其犯罪後未能坦承全部犯行等一切情狀，量處如主文所示之刑，並
    諭知易科罰金之折算標準，以示懲儆。又扣案之機車鑰匙一把，雖屬被告所有之
    物，惟此係被告借用該車後，另行更換車鎖而持有之鑰匙，與其收受贓物之犯行
    無涉，故不為沒收之諭知，併此敘明。
據上論斷，應依刑事訴訟法第二百九十九條第一項前段，刑法第三百四十九條第一項
、第四十一條，罰金罰鍰提高標準條例第一條前段、第二條，判決如主文。
本案經檢察官陳炎辰到庭執行職務
中    華    民    國      八十九      年      七      月    十一      日
                                      臺灣板橋地方法院刑事第二庭
                                          法  官  高    玉    舜
右正本證明與原本無異。
如不服本判決，應於判決送達後十日內，向本院提出上訴狀。
                                          書記官  田    寶    駿
中    華    民    國      八十九      年      七      月    十二      日
附錄本案論罪科刑法條全文：
刑法第三百四十九條
收受贓物者，處三年以下有期徒刑、拘役或五百元以下罰金。
搬運、寄藏、故買贓物或為牙保者，處五年以下有期徒刑、拘役或科或併科一千元以
下罰金。
因贓物變得之財物，以贓物論。


司法院資訊處製作；財團法人民間司法改革基金會備份。
